臺灣高等法院刑事判決　　　　　　　 100年度交上易字第49號
上　訴　人
即　被　告　秦虎偉
上列上訴人因公共危險等案件，不服臺灣臺北地方法院99年度交
易字第735號，中華民國99年12月24日第一審判決（起訴案號：
臺灣臺北地方法院檢察署99年度偵字第18913號），提起上訴，
本院判決如下：
    主  文
上訴駁回。
    理  由
一、按不服地方法院之第一審判決而上訴者，應向管轄第二審之
    高等法院為之。上訴書狀應敘述具體理由。上訴書狀未敘述
    上訴理由者，應於上訴期間屆滿後20日內補提理由書於原審
    法院，逾期未補提者，原審法院應定期間先命補正。第二審
    法院認為上訴書狀未敘述理由或上訴有第362條前段之情形
    者，應以判決駁回之。但其情形可以補正而未經原審法院命
    其補正者，審判長應定期間先命補正。刑事訴訟法第361條
    、第367條，分別定有明文。所謂不服第一審判決之具體理
    由，必係依據卷內既有訴訟資料或提出新事證，指摘或表明
    第一審判決有何採證認事、用法或量刑等足以影響判決本旨
    之不當或違法，而構成應予撤銷之具體事由，始克當之（例
    如：依憑證據法則具體指出所採證據何以不具證據能力，或
    依憑卷證資料，明確指出所為證據證明力之判斷如何違背經
    驗、論理法則）；倘僅泛言原判決認定事實錯誤、違背法令
    、量刑失之過重或輕縱，而未依上揭意旨指出具體事由，或
    形式上雖已指出具體事由，然該事由縱使屬實，亦不足以認
    為原判決有何不當或違法者（例如：對不具有調查必要性之
    證據，法院未依聲請調查亦未說明理由，或援用證據不當，
    但除去該證據仍應為同一事實之認定），皆難謂係具體理由
    ，俾與第二審上訴制度旨在請求第二審法院撤銷、變更第一
    審不當或違法之判決，以實現個案救濟之立法目的相契合（
    最高法院97年度臺上字第892號判決參照）。是以上訴人之
    上訴書狀或補提之上訴理由書，雖有敘述上訴理由，惟並未
    具體敘述第一審判決有上述違法、不當情形，即與未敘述具
    體理由無異，其所為上訴，即不符合上訴之法定要件。
二、原審判決上訴人即被告秦虎偉犯刑法第185條之3服用酒類不
    能安全駕駛動力交通工具而駕駛罪，處罰金新臺幣12萬元及
    同法第140條第1項前段於公務員依法執行職務時，當場侮辱
    罪，處拘役50日。被告上訴意旨略以：僅有罵「他媽的你不
    是人」，這是口頭禪、氣話，在派出所已通過酒後測驗並已
    痛定思痛不再犯，請從輕發落云云。
三、經查：原審判決依憑上訴人即被告秦虎偉偵查及原審審理時
    之自白其酒駕（偵卷第39頁、原審卷第27頁）、證人即依法
    執行職務之警員蔡明甫偵查（偵卷第47頁）及原審審理時證
    述（原審卷第25頁），並參考酒精濃度測試單（偵卷第22頁
    ）、刑法第185條之3案件測試觀察紀錄表（偵卷第25頁）及
    臺北市政府警察局舉發違反道路交通管理事件通知單（偵卷
    第27頁）、紅色泳褲照片（偵卷第21頁）等證據，並依原審
    當庭勘驗蒐證錄影光碟（原審卷第26頁），認被告此部分任
    意性自白與事實相符，被告顯已達不能安全駕駛動力交通工
    具而仍然駕駛之狀態。再以證人蔡明甫99年8月7日報告稱：
    被告表示他家就在前方五十公尺攔他幹嘛，隨後拿出紅色布
    推擊到伊的臉上，全程以髒話（幹你娘、不是人等污辱言詞
    ）罵伊與其他來支援之同仁等語（偵卷第20頁）；偵查中結
    證稱：被告手上的紅布不是不小心碰到伊的臉，他是高舉紅
    布往伊臉上推過來。被告陸續有罵神經病、畜生、幹你娘等
    語（偵卷第47頁）；原審中證稱：被告說再五十公尺就到他
    家，中間有摻雜髒話，印象比較深的是「他媽的」、「不是
    人」。在伊等請被告配合的過程中，被告確實有罵伊「畜生
    」、「幹你娘」、「神經病」，那時候伊等在執行公務，請
    被告配合時，被告對著伊等說，看著伊等說伊等是神經病等
    語（原審卷第25頁至第26頁），復參酌勘驗光碟中被告於派
    出所內陸續以「你他媽的」、「你他媽的，幹」、「你他媽
    的是不是人」、「是不是人啊」等語辱罵證人蔡明甫（原審
    卷第26頁），認被告辯稱：伊是罵自己等語，顯為事後卸責
    之詞不足採信，並以被告數次侮辱公務員，屬接續犯；對警
    員蔡明甫、柯俊羽等人依法執行職務時當場侮辱，為單純一
    罪，與其上酒駕犯行，應予分論併罰。經核原審判決已詳敘
    所憑證據與認定之理由，從形式上觀察並無任何憑空推論之
    情事，所為論斷，亦與經驗法則、論理法則，均屬無違。
四、上訴人即被告秦虎偉雖以前情上訴，惟並未依卷內既有證據
    指摘原審判決依憑上開事證認定被告有檢察官起訴犯行之過
    程有何違誤不當，其上訴理由關於「僅有罵他媽的你不是人
    ，這是口頭禪、氣話」部分，形式上屬被告主觀上避重就輕
    之詞；另上訴所稱「在派出所已通過酒後測驗並已痛定思痛
    不再犯」部分，形式上亦不影響被告經酒測而確定已達不能
    安全駕駛程度之認定，至被告悔改與否，業經原審依職權審
    酌，未有不當，故其上訴理由經核均不足以動搖原審判決上
    述認定，而難謂係具體之上訴理由，堪認上訴不合法律上之
    程式，應予駁回，並不經言詞辯論為之。
據上論斷，依刑事訴訟法第367條前段、第372條，判決如主文。
中    華    民    國   100    年    2     月    24    日
                  刑事第二十庭      審判長法  官  周盈文
                                          法  官  林海祥
                                          法  官  詹駿鴻
以上正本證明與原本無異。
不得上訴。
                                          書記官  梁淑時
中    華    民    國   100    年    2     月    25    日